臺灣高雄地方法院刑事判決　　　　　　　　　　　　　九十年度易字第四四四六號
　　公　訴　人　臺灣高雄地方法院檢察署檢察官
　　被　　　告　甲○○
右列被告因毀棄損壞等案件，經檢察官提起公訴（九十年度偵緝字第一一三八號），
本院判決如左：
    主  文
甲○○服用酒類，不能安全駕駛動力交通工具而駕駛，處有期徒刑月，如易科罰金
，以佰元折算壹日；又損壞他人汽車之左側車身及後保險桿，足以生損害於他人，
處有期徒刑貳月，如易科罰金，以佰元折算壹日。應執行有期徒刑肆月，如易科罰
金，以佰元折算壹日。
    事  實
一、甲○○前於民國七十九年間因擄人勒贖案件，經台灣高等法院高雄分院判處有期
    徒刑十四年確定，於八十五年九月二十日假釋出獄交付保護管束，刑期本應至九
    十三年五月二十八日始屆滿，復於假釋期間內，因酒醉駕車涉犯公共危險罪案件
    ，甫經本院於民國八十九年九月二十一日判處拘役三十天確定，猶不知悔改，明
    知服用酒類或其他相類之物足以造成不能安全駕駛動力交通工具，有肇事危險之
    虞，竟於民國九十年五月十四日晚上八時許至十一時許，在河北路朋友住處飲用
    高粱酒，已達反應較慢、思考改變、個性行為改變、精神混惑不清晰並影響駕駛
    而不能安全駕駛動力交通工具之狀況下，仍於酒後駕駛動力交通工具即車牌號碼
    號ＹＳ—九五八０號自用小客車行駛，沿高雄市前鎮區○○○路由東往西方向行
    駛，於同年月十五日凌晨一時五十分許，途經該路與光華路交岔路口時，突然駛
    入對向車道，差點與亦沿一心一路由西往東為乙○○所駕駛之車牌號碼ＡＤ—二
    ０七八號自用小客車發生擦撞，乙○○未理會甲○○逕自駛入民裕街，甲○○遂
    心生不滿，駕駛前開自用小客車尾隨乙○○，並基於毀損他人之物之犯意，接續
    多次追撞乙○○之自用小客車車後保險桿，俟乙○○行駛至一心一路與民權二路
    交岔路口遇紅燈停下時，甲○○便駕車至乙○○車右側，搖下車窗質問：「我與
    你認識嗎？」，乙○○因不滿甲○○多次由後方追撞其車，遂與甲○○發生口角
    ，甲○○即再駕車自乙○○車右方迴轉至對向車道，撞擊乙○○之小客車左側車
    身，致乙○○所有之前開小客車左側車身及後保險桿損壞，足生損害於乙○○。
    嗣經警前往處理，將甲○○送醫治療，檢驗其血液酒精濃度含量達一九二點五九
    ＭＧ／ＤＬ（換算為每公升０點九六毫克）後查獲。
二、案經乙○○告訴由高雄市政府警察局前鎮分局報請台灣高雄地方法院檢察署檢察
    官偵查起訴。
    理  由
一、訊據被告甲○○對於在右揭時、地於服用酒類後，仍駕駛自用小客車行經一心一
    路，與被害人乙○○駕駛之自用小客車發生擦撞之事實坦白承認，且經到場之警
    員因被告受傷昏迷將其送醫診療，以抽血檢驗其血液酒精濃度含量達一九二點五
    九ＭＧ／ＤＬ（換算為每公升０點九六毫克），有邱綜合醫院生化檢驗報告單在
    卷足憑。按刑法上所謂「服用酒類不能安全駕駛動力交通工具」，觀察重點在於
    酒精對於駕駛人在交通工具高速動力運轉狀況下，維持身心整體應變能力的影響
    ，而酒精對於人體的影響，在經驗科學上並不限於徹底麻醉身心，當血液酒精濃
    度（一般稱為呼氣酒精濃度的二百倍至二百三十倍）過高而造成酒精中毒時，即
    使只是每公升一百毫克（換算呼氣酒精濃度約為每公升零點五毫克），也足以影
    響駕駛安全，且肇事率為一般正常人之十倍，業經法務部八十八年五月十八日法
    八八檢字第○○一六六九號函宣告週知，且按就醫學文獻所知，酒精對人體造成
    之影響，於呼氣時酒精濃度達每公升零點二五毫克（約合體內血液中酒精濃度五
    ○ＭＧ＼ＤＬ或零點零五％）即會輕度中毒，造成輕度協調功能降低；呼氣酒精
    濃度達每公升零點五毫克時（約合體內血液中酒精濃度一○○ＭＧ＼ＤＬ或零點
    一％）屬輕到中度中毒症狀，出現反應較慢、感覺減低、影響駕駛之狀況；呼氣
    酒精濃度達每公升零點七五毫克（約合體內血液中酒精濃度一五○ＭＧ＼ＤＬ或
    零點一五％）時出現思考改變、個性行為改變等中毒症狀；又飲酒後一小時許，
    其體內血液酒精濃度可達最高，分有行政院國軍退除役官兵輔導委員會臺北榮民
    總醫院八十八年八月五日（八八）北總內字第二六八六八號函文、八十八年十月
    二十六日（八八）院賓文廉字第一三四○七號臺灣高等法院函中臺北醫學院附設
    醫院精神科主任蔡尚穎「酒精對人體生理與行為之影響」一文可據。被告為警查
    獲時，因已呈昏迷之狀態，遂經警送醫診療，並以抽血檢驗血液酒精濃度，高達
    一九二點五九ＭＧ＼ＤＬ，高於前揭標準甚多，其發生肇事之危險性，顯已高出
一般人，且卷附「刑法第一百八十五條之三案件測試觀察記錄表」，記載被告查
    獲當時有「對員警指揮及交通號誌無反應或遲緩、語無倫次、意識模糊」等泥醉
    情事，足見被告當時之認知力、注意力及反應力均與正常人有相當程度之落差，
    自可認已無安全駕駛動力交通工具之能力。本件被告涉犯公共危險罪部分事證明
    確，被告犯行洵堪認定。
二、訊據被告則矢口否認有何故意衝撞被害人乙○○所駕駛之自用小客車等情，辯稱
    ：我沿一心路由西往東行駛，我先在鄭和路擦撞到被害人的後車尾，他開車離開
    ，我開車在後面追他要問他車子有沒有怎樣，迴轉時才不小心撞到他左後車尾，
    我只有撞一次，不是故意的云云。然查，右揭犯罪事實，業據告訴人乙○○指訴
    綦詳，於偵查中指稱：「（問：你在何處與甲○○險些發生事故？）在一心一路
    上將至光華路二段處，我轉至民裕街，在巷中被甲○○跟隨，約五分鐘後擦撞到
    我車後保險桿」，「被告約有五、六次撞擊我車後保險桿」，「我遇紅燈停在民
    權路口，被告從我右方超車，再從前方迴轉撞擊我左側」等語（見偵查卷第十二
    頁正面）；並於本院審理中稱：「他（被告）忽然轉過來撞我們，我們轉到巷子
    內然後繼續追我們撞我的車」，「因為紅燈我停車他就開到我的車旁搖下車窗說
    ：『我與你認識嗎？』，因為他連續撞我的車我就罵他..... 他就開車迴轉撞到
    我的駕駛座那一方，因為卡住，車門不能打開」等語（見本院九十年十二月二十
    日審判筆錄）；另告訴人之車號ＡＤ—二０七八號自用小客車確因被告之衝撞造
    成損壞，有告訴人提出之汽車修理估價單一紙及車輛毀損照片九幀附卷可稽，參
    以告訴人與被告本素不相識，更無仇隙，告訴人自無設詞相誣之理。況若被告於
    行經一心一路與光華路口，因駛入對向車道險些撞及被害人之自小客車，則告訴
    人未與被告計較而逕自駕車離去，被告何須駕車自後方追逐，甚且故意多次衝撞
    告訴人自小客車之車後保險桿？且觀諸估價單及車損照片，告訴人自小客車左側
    所受之刮擦痕，係由左前車門延伸至左後車門，是被告辯以迴轉時才不小心撞到
    被害人左後車尾，顯與事實不符，足認被告所辯，僅係事後卸責之詞。綜上所述
    ，被告基於毀損他人之物之故意，衝撞告訴人之自小客車，至為灼然。
三、核被告所為，係犯刑法第一百八十五條之三服用酒類不能安全駕駛動力交通工具
    而駕駛罪，及第三百五十四條之毀損罪。被告多次衝撞告訴人之自用小客車，顯
    係基於單一毀損犯意下之接續行為，應以單純一罪論。其所犯前開二罪名，犯意
    各別，行為互異，應予分論併罰。爰審酌被告前曾犯擄人勒贖罪現仍於假釋期間
    ，雖於本案並不構成累犯，然足見其素行不佳，且於假釋期間仍未注意自己之行
    為，犯後猶飾詞卸責，態度不佳，未與被害人達成和解，及其犯罪手段、情狀及
    所生之損害等一切情狀，分別量處如主文所示之刑，及易科罰金之折算標準；並
    定其應執行刑與諭知易科罰金之折算標準，以資懲儆。
據上論斷，應依刑事訴訟法第二百九十九條第一項前段，刑法第一百八十五條之三、
第三百五十四條，第五十一條第五款，第四十一條第一項，罰金罰鍰提高標準條例第
一條前段、第二段，判決如主文。
中    華    民    國      九十一      年       一       月      三      日
                                臺灣高雄地方法院刑事第四庭
                                    審判長法  官  黃建榮
                                          法  官  莊珮君
                                          法  官  盧怡秀
右正本證明與原本無異。
如不服本判決，應於判決送達後十日內，向本院提出上訴狀。
                                          書記官  林宜正
中    華    民    國      九十一      年       一       月      三      日
附錄論罪科刑法條：
刑法第一百八十五條之三：
服用毒品、麻醉藥品、酒類或其他相類之物，不能安全駕駛動力交通工具而駕駛者，
處一年以下有期徒刑、拘役或三萬元以下罰金。
刑法第三百五十四條：
毀棄、損壞前二條以外之他人之物或令致不堪用，足以生損害於公眾或他人者，處二
年以下有期徒刑、拘役或五百元以下罰金。
